ACORDAO-COMPLETO-2588732

ACÓRDÃO DE RELAÇÃO

ACÓRDÃO DE RELAÇÃO 907/2023 ATA 18/2023 - PLENÁRIO

Acórdão 907/2023-TCU-Plenário
Trata-se de denúncia, com pedido de medida cautelar, a respeito de possíveis irregularidades ocorridas na realização do Pregão Eletrônico 160/2021 e do decorrente Contrato 268/2021, celebrado entre a sociedade Fiezza Construções Eireli, com denominação alterada, posteriormente, para Zaitti Construções Ltda., com o Instituto de Tecnologia em Imunobiológicos - Bio-Manguinhos/Fiocruz, cujo objeto é a prestação de serviço de instalação de um sistema CIP, com fornecimento de peças e componentes necessários, conforme condições, quantidades e exigências estabelecidas no edital e seus anexos
Considerando que não foram satisfeitos os requisitos necessários à concessão da medida cautelar pleiteada;
considerando que os sócios das empresas Riparo Construções e Instalações Ltda. e Calango Serviços Técnicos Ltda. não são sócios da Zaitti Construções Ltda;
 considerando que as empresas Riparo Construções e Instalações Ltda. e Calango Serviços Técnicos Ltda. não participaram do Pregão Eletrônico 160/2021;
considerando que não há nos autos elementos capazes de evidenciar como irregular a participação da sociedade Fiezza Construções Eireli no Pregão Eletrônico 160/2021;
considerando, no entanto, que há relações de parentesco ou afinidade familiar entre os sócios das empresas Calango Serviços Técnicos Ltda., Riparo Construções e Instalações Ltda. e Zaitti Construções Ltda.;
considerando que, no âmbito deste Tribunal, foi autuado o TC Processo 000.229/2022-9, cujo objeto se refere à apuração de prática de fraude e outras irregularidades suscitadas quanto a dez contratos celebrados entre a sociedade Calango Serviços Técnicos Ltda. e o Instituto de Tecnologia em Imunobiológicos - Bio-Manguinhos/Fiocruz, e que esse processo se encontra em instrução na unidade técnica;
considerando, assim, que há conexão parcial entre os dois processos, e que o apensamento do presente processo ao TC Processo 000.229/2022-9 poderá subsidiar as análises que estão sendo realizadas naqueles autos.
Os Ministros do Tribunal de Contas da União, reunidos em Sessão do Plenário, quanto ao processo a seguir relacionado, com fundamento nos arts. 53 a 55 da Lei nº 8.443/1992 nos arts. 143, inciso III, 234, 235 e 236, do Regimento Interno/TCU e no art. 36 da Resolução-TCU 259/2014, ACORDAM em:
	a) conhecer da denúncia, para no mérito considerá-la parcialmente procedente;
	b) indeferir o pedido de medida cautelar formulado pelo denunciante, ante a inexistência dos elementos necessários à sua concessão;
	c) levantar o sigilo que recai sobre as peças destes autos, à exceção daquelas que contenham informação pessoal do denunciante;
	d) apensar este processo ao TC Processo 000.229/2022-9;
	e) enviar cópia desta deliberação à Fundação Oswaldo Cruz e ao denunciante.
1. Processo TC-Processo 007.781/2023-7 (DENÚNCIA) 
	1.1. Responsável: Identidade preservada (art. 55, caput, da Lei n. 8.443/1992) 
	1.2. Interessado: Identidade preservada (art. 55, caput, da Lei n. 8.443/1992) 
	1.3. Unidade: Fundação Oswaldo Cruz
	1.4. Relator: Ministro Jorge Oliveira
	1.5. Representante do Ministério Público: não atuou
	1.6. Unidade Técnica: Unidade de Auditoria Especializada em Contratações (AudContratações) 
	1.7. Representação legal: não há
	1.8. Determinações/Recomendações/Orientações: não há

Fundação Oswaldo Cruz

JORGE OLIVEIRA

não há

Não atuou

DENÚNCIA (DEN)